【裁判字號】    89,簡上,314
【裁判日期】    891222
【裁判案由】    清償債務
【裁判全文】
臺灣臺北地方法院民事判決  八十九年度簡上字第三一四號
    上  訴  人  丙○○
    被上訴人    聯邦商業銀行股份有限公司
    法定代理人  丁○○
    訴訟代理人  乙○○
                甲○○
右當事人間請求清償債務事件，上訴人對於中華民國八十八年十二月十五日本院臺北
簡易庭八十八年度北簡字第一四四八三號第一審判決提起上訴，本院判決如左：
    主      文
上訴駁回。
第二審訴訟費用由上訴人負擔。
    事      實
甲、上訴人方面：
一、聲明：
  (一)原判決不利於上訴人部分廢棄。
  (二)右廢棄部分，被上訴人在第一審之訴駛回。
  (三)第一、二審訴訟費用由被上訴人負擔。
二、陳述：上訴人前夫翁定國前於被上訴人銀行任職期間雖向被上訴人先後申請卡號
    五四○九〡六六○○〡○○三五〡一一○三號、四○○○〡一六○一〡○○八五
    〡一○一○號、四五七九〡五二○九〡○○○四〡○七○○號、四五七九〡五二
    一一〡○○○○〡九三○五號、五四三三〡八一一二〡○○○○〡九○○五號、
    五四三三〡八一一一〡○○○○〡七五○五號、四五七九〡五二一二〡○○○二
    〡一三○九號、四五七九〡五三○四〡○○○五〡一四○四、四五七九〡五三○
    四〡○○一四〡五七○一號等九張信用卡使用，惟上訴人僅係前開卡號五四○九
    〡六六○○〡○○三五〡一一○三號、四○○○〡一六○一〡○○八五〡一○一
    ○號信用卡附卡使用人，並據被上訴人核發卡號五四○九〡六六○○〡○○三五
    〡一一一一號、四○○○〡一六○一〡○○八五〡一一三○號之附卡使用，而訴
    外人翁定國前於民國八十五年十二月十九日既曾向被上訴人繳付新臺幣( 下同 )
    二十三萬五千九百五十七元之消費款，應足以抵付上開正附卡應付款項，然被上
    訴人未為扣抵，反與翁定國私下協議沖抵翁定國其他信用卡消費，該協議未得上
    訴人同意，應對上訴人不生效力，是被上訴人請求上訴人應給付上開正附卡應付
    款項十四萬七千六百三十元，顯無理由。
三、證據：提出戶籍謄本、聯邦銀行板橋分行活期儲蓄存款存摺、繳款明細資料為證
    。
乙、被上訴人方面：
一、聲明：
  (一)上訴駁回。
  (二)訴訟費用由上訴人負擔。
二、陳述：除與原判決記載相同者，茲引用之外，補陳略稱：
    上訴人既於訴外人翁定國向被上訴人申請前開卡號五四○九〡六六○○〡○○三
    五〡一一○三號、四○○○〡一六○一〡○○八五〡一○一○號信用卡時，同時
    申請附卡使用，而前開正附卡自八十四年十二月十九日至八十五年十一月八日止
    總計簽帳消費十一萬三千一百零八元，是被上訴人自得依兩造所簽立之信用卡約
    定條款請求上訴人支付前開正附卡消費款加計未按期繳款之循環利息總計十四萬
    七千六百三十元，而翁定國雖於八十五年十二月十九日曾向被上訴人繳付二十三
    萬五千九百五十七元之消費款，惟翁定國既曾向被上訴人申請九張信用卡使用，
    則被上訴人按比例沖抵翁定國各張信用卡消費帳款，即無不當。
三、證據：與原審判決記載者相同予以引用外，補提信用卡統一歸戶資料查詢、消費
    明細資料各一件為證。
    理      由
一、被上訴人主張訴外人翁定國於向被上訴人申請卡號五四○九〡六六○○〡○○三
    五〡一一○三號、四○○○〡一六○一〡○○八五〡一○一○號信用卡使用時，
    曾邀同上訴人為附卡申請人，於八十三年九月二十七日與被上訴人訂立信用卡使
    用契約，並領用卡號五四○九〡六六○○〡○○三五〡一一一一號、四○○○〡
    一六○一〡○○八五〡一一三○號之附卡，依約上訴人即得於財團法人聯合信用
    卡處理中心特約商店記帳消費，但應於次月繳款截止日前向被上訴人清償最低消
    費金額，逾期應另給付按日息萬分之五點四計算之利息，及按上開利息百分之十
    加計違約金，嗣翁定國及上訴人自八十四年十二月十九日至八十五年十一月八日
    止總計以上開正附卡簽帳消費十一萬三千一百零八元未按期給付等事實，業據提
    出聯邦商業銀行ＶＩＳＡ金卡．MasterCard金卡申請書、約定條款、消費明細等
    為證，且為上訴人所不爭執，自堪信為真實。雖上訴人抗辯翁定國曾於八十五年
    十二月十九日向被上訴人繳付二十三萬五千九百五十七元之消費款，應足以沖抵
    本件正附卡全部應付款項云云，惟為被上訴人否認本件正附卡消費款項已付清，
    而兩造於訂立本件信用卡使用契約時，既曾於約定條款第十條有關帳款繳付方式
    約定：「甲方( 指正附卡申請人 )或連帶保證人所為之給付如不足抵償全部債務
    時，同意依乙方( 指聯邦商業銀行 )認為適當之順序及方法抵充之。」乙節，則
    被上訴人主張因翁定國曾向被上訴人申請九張信用卡使用，乃將翁定國所繳付之
    金額沖抵各該張信用卡消費帳款，俾得讓翁定國繼續使用其他信用卡，即無不當
    ，且無違背雙方約定，況按諸對於一人負擔數宗債務，而其給付之種類相同者，
    如清償人所提出之給付，不足清償全部債額時，由清償人於清償時，指定其應抵
    充之債務，此為民法第三百二十一條所明定，則翁定國就被上訴人沖抵上開消費
    帳款方式既無異議，猶繼續使用其向被上訴人申請之信用卡簽帳消費，是上訴人
    辯稱翁定國與被上訴人私下協議將翁定國所繳付之金額沖抵翁定國其他信用卡消
    費，應對其不生效力云云，不足採信。
二、綜上所述，本件上訴人抗辯翁定國曾於八十五年十二月十九日向被上訴人繳付二
    十三萬五千九百五十七元之消費款，應足以抵充本件正附卡全部應付款項云云，
    要無足採，則被上訴人按諸兩造所簽立信用卡約定條款所訂：正附卡全部應付款
    項由正附卡申請人負連帶清償責任，起訴主張上訴人應支付上開正附卡消費帳款
    加計循環利息共計十四萬七千六百三十元，及其中消費款十萬五千七百八十四元
    部分，自八十八年四月二十四日起至清償日止，按日息萬分之五點四計算之利息
    ，及按上開利息百分之十加計違約金，為有理由，應予准許。是則原審判命上訴
    人如數給付，於法並無不合。上訴意旨指摘原判決不當，求予廢棄改判，為無理
    由，應予駁回其上訴。
三、據上論結，本件上訴為無理由，依民事訴訟法第四百三十六條之一第三項、第四
    百四十九條第一項、第七十八條，判決如主文。
中      華      民      國    八十九    年    十二      月    二十二    日
                                        民事第二庭
                                        審判長法  官  丁蓓蓓
                                              法  官  吳青蓉
                                              法  官  王佳惠
右正本證明與原本無異
本件不得上訴
中      華      民      國    八十九    年    十二    月       二十八   日
                                              書記官  劉芳菊


司法院資訊處製作；財團法人民間司法改革基金會備份。
